【裁判字號】    98,審小上,145
【裁判日期】    981030
【裁判案由】    侵權行為損害賠償
【裁判全文】
臺灣臺北地方法院民事裁定           98年度審小上字第145號
上  訴  人  甲○○
                      樓
被上訴人    臺灣電視事業股份有限公司
法定代理人  乙○
被上訴人    丙○○
上列當事人間請求侵權行為損害賠償事件，上訴人對於民國98年
9 月28日本院臺北簡易庭所為98年度北小字第1733號第一審判決
提起上訴，本院裁定如下：
    主  文
上訴駁回。
第二審訴訟費用新臺幣壹仟伍佰元由上訴人負擔。
    理  由
一、按對於小額程序第一審裁判之上訴或抗告，非以其違背法令
    為理由，不得為之；至其上訴狀應記載上訴理由，表明下列
    各款事項︰一原判決所違背之法令及其具體內容；二依訴訟
    資料可認為原判決有違背法令之具體事實，民事訴訟法第43
    6 條之24第2 項、第436 條之25分別定有明文。又依同法第
    436 條之32條第2 項準用第468 條及第469 條規定，判決不
    適用法規或適用不當者，為違背法令，其中判決有同法第46
    9 條所列各款情形之一者，為當然違背法令。
二、本件上訴人對於小額程序之第一審判決提起上訴，核其上訴
    意旨略以：被上訴人就上訴人於網站上之言論，未曾發表勸
    告或警告之公告，且被上訴人所提出有關96年6 月23日之不
    當言論，並非上訴人所留言，當時亦非被上訴人丙○○擔任
    版主，而被上訴人臺灣電視事業股份有限公司早已就此事主
    動對上訴人及其家人致電道歉，現卻以此做為攻防，實無理
    由。又被上訴人所提出之筆戰文留言，皆係台視會員或匿名
    者開版之人身攻擊，上訴人就此提出反駁，並無不當發言。
    上訴人於原審已依民事訴訟法第277 條規定，提出被上訴人
    於網站上公告原告素行不良之完整內容，就被上訴人貶損上
    訴人人格尊嚴事實已負舉證責任，且被上訴人於原審第一次
    言詞辯論期日時，就上開事實亦已自認，並經記明筆錄，惟
    原判決全未提及云云。
三、經查，本件上訴人對於小額程序之第一審判決提起上訴，係
    就原審法官取捨證據、認定事實之職權行使任加指摘，並未
    具體指出原判決所違背之法令及其具體內容，暨依訴訟資料
    可認為原判決有違背法令之具體事實，揆諸前揭說明，自不
    得謂已合法表明上訴理由，其上訴不合程式，顯難認為合法
    ，自應由二審法院以裁定駁回之。
四、據上論結，本件上訴為不合法，依民事訴訟法第436 條之32
    第1 項、第2 項、第444 條第1 項前段、第436 條之19第1
    項、第95條、第78條，裁定如主文。
中    華    民    國    98    年    10    月    30    日
              民事第六庭  審判長  法  官  朱漢寶
                                  法  官  黃柄縉
                                  法  官  劉又菁
以上正本係照原本作成。
本件不得抗告。
中    華    民    國    98    年    10    月    30    日
                                  書記官  潘惠梅


司法院資訊處製作；財團法人民間司法改革基金會備份。
